<!DOCTYPE html PUBLIC "-//W3C//DTD XHTML 1.0 Transitional//EN" "http://www.w3.org/TR/xhtml1/DTD/xhtml1-transitional.dtd">
<html xmlns="http://www.w3.org/1999/xhtml">
<head>
	<meta http-equiv="Content-Type" content="text/html; charset=iso-8859-1" />
	<title>Ymmärrä suomea</title>
	<style type="text/css" media="all">@import "css/styles.css";</style>
	<script type="text/javascript" src="swfobject.js"></script>
</head>
<body class="font-medium">
	<div id="main-wrapper">
		<div id="topbar"></div>
		<div id="main-menu">
			<table cellspacing="0" cellpadding="0" border="0" class="add-links"><tr>
				<td class="item"><img class="raquo" src="i/raquo.gif" alt="" height="7" width="4" /><a href="/ymmarra/index.php?moduli=sanakirja">Sanakirja</a></td>
				<td class="item"><img class="raquo" src="i/raquo.gif" alt="" height="7" width="4" /><a href="/ymmarra/index.php?moduli=verbit">Verbiluettelo</a></td>
				<td class="item"><img class="raquo" src="i/raquo.gif" alt="" height="7" width="4" /><a href="/ymmarra/index.php?moduli=kielioppi">Kielioppi</a></td>
			</tr></table>
			<table cellspacing="0" cellpadding="0" border="0"><tr>
				<td class="item"><img class="raquo" src="i/raquo.gif" alt="" height="7" width="4" /><a href="/ymmarra/index.php">Etusivu</a></td>
				<td class="item"><img class="raquo" src="i/raquo.gif" alt="" height="7" width="4" /><a href="/ymmarra/index.php?moduli=tekstit">Lukutekstit</a></td>
			</tr></table>
		</div>
		<div id="content">
			<table cellspacing="0" cellpadding="0" border="0" id="content-wrapper"><tr>
				<td>
					<div id="left-menu">
												<div class="header-verb"><span>Verbit</span></div>
						<div class="menu">
								<div class="init"><a href="/ymmarra/index.php?moduli=verbit&kirjain=a">A</a></div>
								<div class="init"><a href="/ymmarra/index.php?moduli=verbit&kirjain=e">E</a></div>
								<div class="init"><a href="/ymmarra/index.php?moduli=verbit&kirjain=h">H</a></div>
								<div class="init"><a href="/ymmarra/index.php?moduli=verbit&kirjain=i">I</a></div>
								<div class="init"><a href="/ymmarra/index.php?moduli=verbit&kirjain=j">J</a></div>
								<div class="init"><a href="/ymmarra/index.php?moduli=verbit&kirjain=k">K</a></div>
								<div class="init"><a href="/ymmarra/index.php?moduli=verbit&kirjain=l">L</a></div>
								<div class="init"><a href="/ymmarra/index.php?moduli=verbit&kirjain=m">M</a></div>
								<div class="init"><a href="/ymmarra/index.php?moduli=verbit&kirjain=n">N</a></div>
								<div class="init"><a href="/ymmarra/index.php?moduli=verbit&kirjain=o">O</a></div>
								<div class="init"><a href="/ymmarra/index.php?moduli=verbit&kirjain=p">P</a></div>
								<div class="init"><a href="/ymmarra/index.php?moduli=verbit&kirjain=r">R</a></div>
								<div class="init"><a href="/ymmarra/index.php?moduli=verbit&kirjain=s">S</a></div>
								<div class="init"><a href="/ymmarra/index.php?moduli=verbit&kirjain=t">T</a></div>
								<div class="init"><a href="/ymmarra/index.php?moduli=verbit&kirjain=u">U</a></div>
								<div class="init"><a href="/ymmarra/index.php?moduli=verbit&kirjain=v">V</a></div>
								<div class="init"><a href="/ymmarra/index.php?moduli=verbit&kirjain=y">Y</a></div>
								<div class="init"><a href="/ymmarra/index.php?moduli=verbit&kirjain=Ä">Ä</a></div>
						</div>					</div>
				</td>
				<td>
					<div id="main-content">
						<div id="path">
							<a href=".">Etusivu</a> &gt; <a href="/ymmarra/index.php?moduli=verbit&kirjain=P">P</a>						</div>
													<h1>PYÖRÄILLÄ</h1>
						<table cellspacing="0" cellpadding="0" border="0">
							<tr>
								<td colspan="2" style="padding-bottom:10px;"><strong>Aktiivin indikatiivi</strong></td>
							</tr>
							<tr>
								<td><pre>PREESENS                   
minä      pyöräilen        
sinä      pyöräilet        
hän       pyöräilee        
me        pyöräilemme      
te        pyöräilette      
he        pyöräilevät      
 
PASSIIVI
          pyoräillään      

IMPERFEKTI                 
         pyöräilin         
         pyöräilit         
         pyöräili          
         pyöräilimme       
         pyöräilitte       
         pyöräilivät       

PASSIIVI
         pyöräiltiin       

PERFEKTI
olen     pyöräillyt        
olet     pyöräillyt        
on       pyöräillyt        
olemme   pyöräilleet       
olette   pyöräilleet       
ovat     pyöräilleet       

PASSIIVI
on       pyöräilty         

PLUSKVAMPERFEKTI
olin     pyöräillyt        
olit     pyöräillyt        
oli      pyöräillyt        
olimme   pyöräilleet       
olitte   pyöräilleet       
olivat   pyöräilleet       

PASSIIVI
oli      pyöräilty         
</pre></td>
								<td>&nbsp;&nbsp;&nbsp;</td>
								<td><pre>     KIELTOMUOTO
      en        pyöräile
      et        pyöräile
      ei        pyöräile
      emme      pyöräile
      ette      pyöräile
      eivät     pyöräile


      ei        pyöräillä

   
      en        pyöräillyt
      et        pyöräillyt
      ei        pyöräillyt
      emme      pyöräilleet
      ette      pyöräilleet
      eivät     pyöräilleet


      ei        pyöräilty


     en      ole pyöräillyt
     et      ole pyöräillyt
     ei      ole pyöräillyt
     emme    ole pyöräilleet
     ette    ole pyöräilleet
     eivät   ole pyöräilleet


     ei      ole pyöräilty 


     en    ollut  pyöräillyt
     et    ollut  pyöräillyt
     ei    ollut  pyöräillyt
     emme  olleet pyöräilleet
     ette  olleet pyöräilleet
     eivät olleet pyöräilleet


     ei    ollut  pyöräilty
</pre></td>
							</tr>
						</table>
						<table cellspacing="0" cellpadding="0" border="0">
							<tr>
								<td colspan="2" style="padding-bottom:10px;"><strong>Aktiivin konditionaali</strong></td>
							</tr>
							<tr>
								<td><pre>PREESENS 
minä     pyöräilisin       
sinä     pyöräilisit       
hän      pyöräilisi        
me       pyöräilisimme     
te       pyöräilisitte     
he       pyöräilisivät     

PASSIIVI
         pyöräiltäisiin    

PERFEKTI
olisin   pyöräillyt        
olisit   pyöräillyt        
olisi    pyöräillyt        
olisimme pyöräilleet       
olisitte pyöräilleet       
olisivat pyöräilleet       

PASSIIVI
olisi    pyöräilty         
</pre></td>
								<td>&nbsp;&nbsp;&nbsp;</td>
								<td><pre> 
     en          pyöräilisi
     et          pyöräilisi
     ei          pyöräilisi
     emme        pyöräilisi
     ette        pyöräilisi
     eivät       pyöräilisi


     ei          pyöräiltäisi


     en olisi    pyöräillyt
     et olisi    pyöräillyt
     ei olisi    pyöräillyt
     emme olisi  pyöräilleet
     ette olisi  pyöräilleet
     eivät olisi pyöräilleet


     ei olisi    pyöräilty
</pre></td>
							</tr>
						</table>
						<table cellspacing="0" cellpadding="0" border="0">
							<tr>
								<td colspan="2" style="padding-bottom:10px;"><strong>Aktiivin potentiaali</strong></td>
							</tr>
							<tr>
								<td><pre>PREESENS
minä     pyöräillen        
sinä     pyöräillet        
hän      pyöräillee        
me       pyöräillemme      
te       pyöräillette      
he       pyöräillevät      

PASSIIVI
         pyöräiltäneen     

PERFEKTI
lienen   pyöräillyt        
lienet   pyöräillyt        
lienee   pyöräillyt        
lienemme pyöräilleet       
lienette pyöräilleet       
lienevät pyöräilleet       

PASSIIVI
lienee   pyöräilty         
</pre></td>
								<td>&nbsp;&nbsp;&nbsp;</td>
								<td><pre> 
     en          pyöräille
     et          pyöräille
     ei          pyöräille
     emme        pyöräille
     ette        pyöräille
     eivät       pyöräille


     ei          pyöräiltäne


     en    liene pyöräillyt
     et    liene pyöräillyt
     ei    liene pyöräillyt
     emme  liene pyöräilleet
     ette  liene pyöräilleet
     eivät liene pyöräilleet


     ei    liene pyöräilty
</pre></td>
							</tr>
						</table>
						<table cellspacing="0" cellpadding="0" border="0">
							<tr>
								<td colspan="2" style="padding-bottom:10px;"><strong>Aktiivin imperatiivi</strong></td>
							</tr>
							<tr>
								<td><pre>PREESENS

(sinä)   pyöräile          
(hän)    pyöräilköön       
(me)     pyöräilkäämme     
(te)     pyöräilkää        
(he)     pyöräilkööt       

PASSIIVI
         pyöräiltäköön     

PERFEKTI

ole      pyöräillyt        
olkoon   pyöräillyt        
olkaamme pyöräilleet       
olkaa    pyöräilleet       
olkoot   pyöräilleet       

PASSIIVI

olkoon   pyöräilty         
</pre></td>
								<td>&nbsp;&nbsp;&nbsp;</td>
								<td><pre> 

     älä         pyöräile
     älköön      pyoräilkö
     älkäämme    pyoräilkö
     älkää       pyoräilkö
     älkööt      pyoräilkö


     älköön      pyöräiltäkö



     älä ole       pyöräillyt
     älköön olko   pyöräillyt
     älkäämme olko pyöräilleet
     älkää olko    pyöräilleet
     älkööt olko   pyöräilleet



     älköön olko   pyöräilty
</pre></td>
							</tr>
						</table>
						<table cellspacing="0" cellpadding="0" border="0">
							<tr>
								<td colspan="2" style="padding-bottom:10px;"><strong>Verbin nominaalimuodot</strong></td>
							</tr>
							<tr>
								<td><pre>I INFINITIIVI              

Lyhyempi muoto:            
         pyoräillä         

Pitempi muoto:             
         pyöräilläkseni    
         pyöräilläksesi
         pyöräilläkseen
         pyöräilläksemme
         pyöräilläksenne
         pyöräilläkseen

III  INFINITIIVI           

inessiivi    pyöräilemässä 
elatiivi     pyöräilemästä 
illatiivi    pyöräilemään  
adessiivi    pyöräilemällä
abessiivi    pyöräilemättä 
instruktiivi pyöräilemän   
                           
Passiivi
instruktiivi pyöräiltämän  
                           
                           
</pre></td>
								<td>&nbsp;&nbsp;&nbsp;</td>
								<td><pre> II INFINITIIVI

 inessiivi    pyöräillessä
 instruktiivi pyöräillen

 Passiivi
 inessiivi    pyöräiltäessä






   IV INFINITIIVI

   nominatiivi  pyöräileminen
   partitiivi   pyöräilemistä
     

  I PARTISIIPPI
   aktiivi      pyöräilevä
   passiivi     pyöräiltävä

 II PARTISIIPPI 
 aktiivi      pyöräillyt
 passiivi     pyöräilty
</pre></td>
							</tr>
						</table>

					</div>
				</td>
			</tr></table>		</div>
		<div id="footer"><a href="http://www.oph.fi/"><img src="i/oph_logo_ymmarrasuomea.gif" width="157" height="35" alt="OPH" /></a></div>
	</div>
</body>
</html>
